臺灣臺南地方法院民事裁定
109年度聲字第224號
聲  請  人  黃豊喬  
上列聲請人因與相對人臺南市政府刑事警察大隊等間請求國家賠
償事件（本院109年度國字第7號），聲請法官迴避，本院裁定如
下：
    主  文
聲請駁回。
    理  由
一、聲請意旨如附件聲請狀所載。
二、按法官有民事訴訟法第32條所定以外之情形，足認其執行職
    務有偏頗之虞者，當事人得聲請法官迴避，同法第33條第1
    項第2款固定有明文。惟所謂足認法官執行職務有偏頗之虞
    之情形，應係以法官對於訴訟標的有特別利害關係，或與當
    事人之一造有密切之交誼或嫌怨，或基於其他情形，客觀上
    足疑其為不公平之審判者，為其原因事實，若僅憑當事人之
    主觀臆測，或認法官就當事人聲明之證據不為調查，或不滿
    意法官進行訴訟遲緩，或認法官指揮訴訟欠當，則不得謂其
    有偏頗之虞(最高法院27年抗字第304號、29年抗字第56號、
    69年台抗字第457號判例意旨參照)。至當事人聲明之證據是
    否有調查之必要，法院是否依職權調查證據，及如何進行爭
    點整理等事項，均屬法官訴訟指揮權之範疇，客觀上難謂其
    為不公平之審判，依此聲請法官迴避，自不應准許(最高法
    院108年度台抗字第488號民事裁定意旨參考)。因此，民事
    訴訟之進行，有關證據之調查、勘驗，以及協商當事人整理
    爭點等事項，均屬承審法官訴訟指揮權之範疇，當事人對於
    法官勘驗證據之結果，以及協商當事人整理爭點之訴訟指揮
    ，縱不認同或不滿意，亦難謂為執行職務有偏頗之虞之情事
    。
三、經查：
　㈠聲請人與相對人臺南市政府刑事警察大隊等間請求國家賠償
    事件，現由本院以109年度國字第7號事件分由法官游郁倫審
    理等情，業經本院依職權調取該卷宗核閱無訛。
　㈡而聲請人認承審法官執行職務有偏頗之虞，無非以承審法官
    於109年11月9日審理時未確定兩造不爭執事項及爭執事項；
    以及同年109年9月28日審理當庭勘驗聲請人提出之「聲音7
    」錄音檔證據，因勘驗結果未依其主張之內容記載等事由，
    據以聲請法官迴避。然查，關於證據之調查及當事人爭點之
    整理，均屬法官訴訟指揮權之範疇，本件承審法官於109年1
    1月9日審理時試行協商當事人確認不爭執事項及爭執事項，
    因聲請人所提列之不爭執事項內容，相對人不同意，雙方無
    法達成共識，故裁示不確認兩造不爭執事項及爭點，由法院
    依卷證資料判斷等情，乃承審法官本於訴訟指揮權所為，聲
    請人縱有不服或不滿意，亦難指為執行職務有偏頗之虞。至
    109年9月28日審理筆錄所記載之勘驗內容，乃承審法官本於
    當庭勘驗證據所調查之結果，更難認有何執行職務偏頗之情
    事。是聲請人乃係不滿意承審法官訴訟指揮權之行使及調查
    證據之結果，主觀上臆測承審法官有審判不公之情形。
　㈢此外，聲請人並未提出其他即時可供調查之證據，釋明承審
    法官對訴訟標的有特殊利害關係，或與當事人之一造有密切
    之交誼或嫌怨，或基於其他情形，客觀上足疑其為不公平之
    審判之事實。是依前揭規定及最高法院裁判意旨，並不得認
    係法官執行職務有偏頗之虞之事由。從而，聲請人聲請法官
    迴避，自無理由，應予駁回。
四、據上論結，依民事訴訟法第78條、第95條，裁定如主文。
中　　華　　民　　國　　109 　年　　11　　月　　30　　日
                  民事第一庭  審判長法  官  林雯娟
                                    法  官  伍逸康
                                    法  官  陳淑卿
以上正本係照原本作成。
如對本裁定抗告須於裁定送達後10日內向本院提出抗告狀，並繳
納抗告費新臺幣1,000元。
中　　華　　民　　國　　109 　年　　12　　月　　1 　　日
                                    書記官  謝璧卉